【裁判字號】    89,毒抗,299
【裁判日期】    890506
【裁判案由】    毒品危害防制條例
【裁判全文】
臺灣高等法院刑事裁定                            八十九年度毒抗字第二九九號
    抗  告  人
    即  被  告  甲○○
右抗告人因毒品危害防制條例案件，不服台灣新竹地方法院民國八十九年二月九日裁
定(八十九年度毒聲更字第四號)，提起抗告，本院裁定如左：
    主  文
原裁定撤銷，發回臺灣新竹地方法院。
    理  由
一、原裁定意旨以：
（一）聲請意旨略以：被告甲○○（聲請書誤載為許應國）於民國（下同）八十八年
      七月二十六日前九十六小時內，在不詳地點施用第二級毒品安非他命，嗣於八
      十八年七月二十六日為警採尿送驗查獲上情。訊據被告雖矢口否認有上開犯行
      ，惟被告為警查獲時，所採集之尿液經送驗結果呈安非他命陽性反應，有新竹
      縣衛生局、法務部調查局尿液檢驗單各一紙可稽，其施用毒品犯行堪予認定。
      爰依毒品危害防制條例第二十條第一項及觀察勒戒處分執行條例第三條第一項
      規定，聲請裁定將被告送勒戒處所觀察、勒戒。
（二）經核除被告嗣於偵查中已坦承有於八十八年七月二十四日至二十六日施用第二
      級毒品安非他命應予補充外，其餘屬實。再按檢察官所指被告之人，原則上係
      以起訴或聲請書所表示者為準。但因人的錯誤或誤載等理由以甲為被告，而表
      示為乙時，事實上既以甲為被告而為訴訟行為，被告仍為甲，而非乙。本件被
      告為警查時，於警訊及檢察官偵查中冒用其堂兄「許應國」之名義應訊，致聲
      請人以「許應國」為被告，依毒品危害防制條例第二十條第一項及觀察勒戒處
      分執行條例第三條第一項規定，聲請本院裁定將被告送勒戒處所觀察、勒戒等
      情，業據許應國及被告甲○○嗣於偵查中供明在卷，並有渠等簽名筆跡及照片
      可供比對。是本件實際為訴訟行為人仍為被告甲○○，原聲請書人別之記載顯
      然有誤，本院逕予更正。從而，應依毒品危害防制條例第二十條第一項、觀察
      勒戒處分執行條例第三條第一項，裁定送觀察勒戒。
二、抗告人即被告抗告意旨略以：其前曾經台灣新竹地方法院以八十八年度毒聲字第
    一六０八號裁定送觀察勒戒，並於八十八年九月十七日勒戒完畢後認抗告人無繼
    續使用毒品傾向，而為不起訴處分，目前抗告人已執行所宣告之徒刑，原審再裁
    定抗告人送觀察勒戒，顯係一罪兩罰，而有違誤等語。
三、本院查，抗告人係於八十八年五月十七日前四日內，在不詳地點非法施用第二級
    毒品安非他命一次，而於同月十七日為警採尿送驗而查獲，經原審於八十八年八
    月十一日以八十八年度毒聲字第一六０八號刑事裁定將抗告人送勒戒處所觀察勒
    戒，嗣於同年九月十五日臺灣新竹看守所附設勒戒處所認無繼續施用毒品傾向，
    臺灣新竹地方法院檢察署即於八十八年九月二十日將抗告人自八十八年四月間起
    至同年九月一日止非法施用安非他命之犯行，為不起訴之處分等情，已經本院調
    閱原審八十八年度毒聲字第一六０八號全卷（含臺灣新竹地方法院檢察署八十八
    年偵字第四三一九號偵查卷）細繹無訛，並有該刑事裁定及臺灣新竹地方法院檢
    察署八十八年偵字第四三一九號、八十八年度毒偵字第三一四號檢察官不起訴處
    分書附卷（本院卷）可稽，則抗告人因基於概括之犯意，於八十八年七月二十四
    日至二十六日雖另又施用第二級毒品安非他命，惟該施用犯行已經檢察官為不起
    訴之處分，即無裁定再為觀察勒戒之必要，原審見未及此，仍裁定送觀察勒戒，
    尚非妥適。抗告人執此指摘原裁定不當，為有理由，自應由本院將原裁定撤銷，
    發回原審法院另為適當之處理。
四、據上論斷，本件抗告為有理由，依刑事訴訟法第四百十三條前段，裁定如主文。
中    華    民    國    八十九    年        五        月        六      日
                            台灣高等法院刑事第四庭
                                審判長法  官  蔡  永  昌
                                      法  官  許  宗  和
                                      法  官  徐  昌  錦
右正本證明與原本無異。
不得再抗告。
                                      書記官  吳  金  來
中    華    民    國    八十九    年        五        月        十五    日


司法院資訊處製作；財團法人民間司法改革基金會備份。
